【裁判字號】    97,消債更,608
【裁判日期】    971106
【裁判案由】    更生事件
【裁判全文】
臺灣臺中地方法院民事裁定           97年度消債更字第608號
聲  請  人  丙○○
債  權  人  上海商業儲蓄銀行股份有限公司
                      統一編號.
法定代理人  戊○○
債  權  人  台北富邦商業銀行股份有限公司
                      統一編號.
法定代理人  乙○○
債  權  人  良京實業股份有限公司
                      統一編號.
法定代理人  甲○○○
債  權  人  台新國際商業銀行股份有限公司
                      統一編號.
法定代理人  庚○○
債  權  人  大眾商業銀行股份有限公司
                        地下1.
                      統一編號.
法定代理人  丁○○
                        地下1.
債  權  人  中國信託商業銀行股份有限公司
                      統一編號.
法定代理人  辛○○
債  權  人  慶豐商業銀行股份有限公司
                      統一編號.
法定代理人  己○○
上列當事人因消費者債務清理事件聲請更生，本院裁定如下：
    主  文
更生之聲請駁回。
聲請費用由聲請人負擔。
    理  由
一、按債務人不能清償債務或有不能清償之虞者，得依本條例所
    定更生或清算程序，清理其債務，消費者債務清理條例第3
    條定有明文。又聲請更生或清算不合程式或不備其他要件者
    ，法院應以裁定駁回之，但其情形可以補正者，法院應定期
    間先命補正，復為同條例第8條所明定。
二、按消費者債務清理條例之目的在於調整債務人與債權人及其
    他利害關係人之權利義務關係，保障債權人之公平受償。本
    件債務人向本院聲請更生，雖主張：其有不能清償債務情事
    ，前已提出債權人清冊，以書面向最大債權金融機構請求共
    同協商債務清償方案，惟協商不成立，有卷附之前置協商不
    成立通知書在卷可稽，足堪採信。惟就債務人有無不能清償
    之情事一節，經查，本件依債務人陳報其財務狀況總債務約
    新台幣（下同）1,183,712元，每月薪資收入約24,206元，
    依目前金融機關提供二次協商之條件，債務人每月清償
    6,576元，即可足額償還其債務，且清償數額僅佔每月薪資
    四分之一，尚不及強制執行實行扣薪三分之一之比例，與其
    更生方案所定還款金額4,000元亦相距不遠，債務人正值年
    輕力壯，亦有穩定收入，若節制開銷，必能全數清償。是以
    本件債務人應無不能清償債務之情事。
三、又債務人之消費內容依消費明細紀錄顯示，皆屬遊玩娛樂（
    大統領視聽歌唱名店、花都大舞廳、愛情診所卡拉ＯＫ、嘉
    年華花園量販式ＫＴＶ、大都會ＫＴＶ等）、餐廳飲宴（元
    富飲料店、紅姑娘飲料店、可樂棕櫚飲料店、歡喜就好餐飲
    店、智高飲料店等）之消費，核與消費者債務清理條例第
    134條第4款所稱：「浪費、賭博或其他投機行為，致財產顯
    然減少或負擔過重之債務」等不免責事由相當。再經本院訊
    問各債權人及其等具狀表示反對債務人之更生聲請，顯見
    本件縱令進入更生程序，亦將因其更生方案無法獲致債權人
    會議通過或法院認可而宣告清算，徒增程序勞費，毫無實益
    。是更生之聲請既不符合消費者債務清理條例第3條所定要
    件，且上開欠缺又屬無從補正，依上說明，自應駁回其聲請
    ，爰裁定如主文。
中    華    民    國    97    年    11    月     6    日
                  民事庭        法      官  張升星
上為正本係照原本作成如不服本裁定，應於裁定送達後10日內，
以書狀向本院提出抗告，並繳納抗告費新臺幣1千元
中    華    民    國    97    年    11    月     6    日
                                書  記  官  陳貴欽


司法院資訊處製作；財團法人民間司法改革基金會備份。
